# 请教陈版主！！

提问人：liubin988513 时间：2013-11-07 16:10:06
管理费用：企业在筹建期间内发生的开办费，包括人员工资、办公费、培训费、差旅费、印刷费、注册登记费以及不计入固定资产成本的借款费用等在实际发生时，借记本科目（开办费），贷记“银行存款”等科目。
财务费用中的存款（正常的银行账户存款，不是定期存款或者理财产品）利息是计入当期财务费用

回答人：chenyiwei
赞同此观点。另外无形资产（土地使用权）在工程实体建造期间的摊销额（以工程项目实际占地为限）应可计入在建工程成本。